【裁判字號】    95,易,162
【裁判日期】    950315
【裁判案由】    賭博
【裁判全文】
臺灣臺北地方法院刑事判決
公  訴  人  臺灣臺北地方法院檢察署檢察官
被      告  甲○○
上列被告因賭博案件，經檢察官聲請以簡易判決處刑（94年度偵
字第14875號），本院刑事庭認不宜以簡易判決處刑，改依通常
程序審理，因被告所犯非死刑、無期徒刑、最輕本刑為三年以上
有期徒刑之罪，或高等法院管轄第一審案件，於本院準備程序進
行中，被告先就被訴事實為有罪之陳述，經合議庭裁定改行簡式
審判程序，判決如下：
    主    文
甲○○共同以賭博為常業，處有期徒刑參月，如易科罰金，以參
佰元折算壹日，緩刑貳年，扣案之「超八小丑連線電動玩具」肆
臺（含IC板玖片）、「金歡喜彈珠台」肆臺（含IC板捌片）、「
BAR電動玩具」壹臺（含IC板貳片）、新台幣肆仟伍佰元，監視
器主機壹臺、監視器螢幕壹臺、監視器參只、數位相機壹臺、教
學筆記本壹本、當日營收帳簿壹本、螢幕切換器貳只，均沒收之
。
    事    實
一、甲○○與真實姓名、年籍不詳之成年男子基於以賭博為常業
    之犯意聯絡，由甲○○自民國九十四年八月八日晚間十時許
    起，在臺北縣新店市○○街三百二十五號，負責經由門口架
    設之監視器監看進入上揭處所之人員、看管該名男子提供及
    擺設之賭博性電動機具「超八小丑連線電動玩具」四臺、「
    金歡喜彈珠台」四臺、「BAR電動玩具」一臺及為賭客開分
    、兌換金錢等工作，與不特定之賭客賭博財物，把玩方式分
    別為「超八小丑連線電動玩具」以新台幣（下同）五元兌換
    一分之比例開分，以每次八分至八十分不等之分數押注、「
    金歡喜彈珠台」以十元兌換一分之比例開分及押注、「BAR
    電動玩具」得使用代幣或以不詳比例兌換之分數押注，若押
    中即可獲得數倍之分數或代幣，並以數位相機拍照存證，若
    未押中則由機台沒入押注之分數或代幣，所餘之分數或代幣
    均得依前揭比例兌換金錢，嗣於同年月九日凌晨一時二十分
    許，乙○○在上揭店內賭博財物時（賭博部分業經本院判處
    罰金一千元），經警當場查獲，並扣得「超八小丑連線電動
    玩具」四臺（含IC板九片）、「金歡喜彈珠台」四臺（含IC
    板八片）、「BAR電動玩具」一臺（含IC板二片）、監視器
    主機一臺、監視器螢幕一臺、監視器三只、數位相機一臺、
    教學筆記本一本、當日營收帳簿一本、螢幕切換器二只、賭
    資四千五百元。
二、案經臺北縣政府警察局新店分局報請臺灣臺北地方法院檢察
    署檢察官偵查後，聲請以簡易判決處刑，經本院刑事庭認不
    宜以簡易判決處刑，簽移改依通常程序審理，復於本院準備
    程序進行中，被告先就被訴之事實為有罪之陳述，經裁定行
    簡式審判程序。
    理    由
一、前揭犯罪事實，業據被告甲○○於偵查及本院審理中均坦承
    不諱，並有「超八小丑連線電動玩具」四臺（含IC板九片）
    、「金歡喜彈珠台」四臺（含IC板八片）、「BAR電動玩具
    」一臺（含IC板二片）、監視器主機一臺、監視器螢幕一臺
    、監視器三只、數位相機一臺、教學筆記本一本、當日營收
    帳簿一本、螢幕切換器二只、賭資四千五百元等扣案可憑，
    復有臺北縣新店市○○街三百二十五號現場照片十九張附卷
    供參（見臺灣臺北地方法院檢察署九十四年度偵字第一四七
    八五號偵查卷宗第四十七頁至第五十六頁），堪認被告前揭
    自白與事實相符，本件事證明確，被告犯行洵堪認定，應予
    依法論科。
二、按刑法上所謂常業犯，指反覆以同種類行為為目的之社會活
    動之職業性犯罪而言，祇須有賴某種犯罪為生活，而有事實
    上之表現為已足，至於犯罪所得之多寡，犯罪時間之長短，
    是否恃此犯罪為唯一之謀生職業，則非所問，縱令兼有其他
    職業，仍無礙於該常業犯罪之成立，最高法院八十五年台上
    字第五一○判例可資參照，前揭真實姓名、年籍不詳之成年
    男子於上址擺設前開賭博性電動機具，並於門口架設監視器
    監看賭客身分，經營具有相當規模，且被告應徵前往上址，
    負責看管前揭賭博性電動機具、為賭客開分及將所餘分數或
    代幣兌換為金錢等工作之目的，係以薪資收入供生活所需，
    足認其等均恃該賭博收入為生，縱被告因甫開始工作，尚未
    領取薪資，亦未與負責人洽談薪資、工作時間等細節，揆諸
    首揭判例意旨，均無礙其以上開薪資收入維生之認定，是核
    被告所為，係犯刑法第二百六十七條之常業賭博罪，其與前
    揭成年男子間，有犯意聯絡及行為分擔，為共同正犯。爰審
    酌被告僅為受僱人，甫至前址工作即為警查獲，犯罪行為之
    時間尚短，且於偵查及審理中均坦認犯行，犯後態度良好，
    及其品行、智識程度及犯罪所生之危害等一切情狀，量處如
    主文所示之刑，並諭知易科罰金之折算標準。又被告未曾受
    有期徒刑以上刑之宣告，有臺灣高等法院被告前案紀錄表可
    稽，因一時思慮未週致罹典章，犯罪情節尚屬輕微，且於本
    院審理中深表悔意，經此科刑教訓，應能知所警惕而無再犯
    之虞，本院認其所受刑之宣告以暫不執行為適當，並宣告緩
    刑二年，以啟自新。至扣案之「超八小丑連線電動玩具」四
    臺（含IC板九片）、「金歡喜彈珠台」四臺（含IC板八片）
    、「BAR電動玩具」一臺（含IC板二片），係當場賭博之器
    具、扣案之賭資四千元及五百元，分係於兌換籌碼處及賭客
    乙○○用於兌換前揭賭博性電動機具所用分數而置於機檯之
    物，業據被告供承在卷，應依刑法第二百六十六條第二項之
    規定宣告沒收；另扣案之監視器主機一臺、監視器螢幕一臺
    、監視器三只、數位相機一臺、教學筆記本一本、當日營收
    帳簿一本、螢幕切換器二只，均係供犯罪所用且為被告所有
    之物，亦經被告供認無訛，應依同法第三十八條第一項第二
    款、第三項宣告沒收。
三、公訴意旨雖認被告前揭犯行，違反電子遊戲場業管理條例第
    十五條規定，應依同法第二十二條論處。惟按電子遊戲場業
    管理條例之立法目的，係為管理電子遊戲場業，並維護社會
    安寧、善良風俗、公共安全及國民身心健康，又未依該條例
    規定辦理營利事業登記者，不得「經營」電子遊戲場業，該
    條例第一條及第十五條分別定有明文，是堪認該條例規範、
    處罰之對象，係以經營電子遊戲場業之業者為限，本件被告
    僅負責看管店內擺放之賭博性電動機具及為賭客開分、將所
    餘分數兌換為金錢等工作，僅屬受僱人之地位，非實際經營
    電子遊戲場業之業者，揆諸首揭說明，應認非屬電子遊戲場
    業管理條例規範之對象，復無其他積極證據證明被告有何經
    營電子遊戲場業之行為，自不得以電子遊戲場業管理條例相
    繩，本應就此部分為無罪之諭知，惟因公訴人認此部分若有
    罪，與前揭論罪部分有想像競合之裁判上一罪關係，爰不另
    為無罪之諭知，附此敘明。
據上論斷，應依刑事訴訟法第四百五十二條、第二百七十三條之
一第一項、第二百九十九條第一項前段，刑法第二十八條、第二
百六十七條、第四十一條第一項前段、第七十四條第一款、第三
十八條第一項第二款、第二百六十六條第二項，罰金罰鍰提高標
準條例第一條前段、第二條，判決如主文。
本案經檢察官陳以敦到庭執行職務。
中    華    民    國    95    年    3     月    15    日
                           刑事第二庭法  官   吳孟良
上正本證明與原本無異。
如不服本判決，應於判決送達後10日內向本院提出上訴狀 (應抄
附繕本)。
                                     書記官   張漪蕙
中    華    民    國    95    年    3     月    15    日
附錄所犯法條：
中華民國刑法第267條
(常業賭博罪)
以賭博為常業者，處 2 年以下有期徒刑，得併科 1 千元以下罰
金。


司法院資訊處製作；財團法人民間司法改革基金會備份。
